---
title: "Beyond basic visualization"
author: "Pablo Gomez"
date: "`r Sys.Date()`"
output:
  html_document:
    toc: true
    toc_float: true
    number_sections: true
---

```{r setup, include=FALSE}
knitr::opts_chunk$set(warning = F, message = F)
library(dplyr); library(ggplot2); library(ggpubr)
# library(Pabloverse)
```

```{r import prev objects, include = F}
load('misc/III/captures.RData')
load('misc/III/figures.RData')
load('misc/III/tCaptures.RData')
```

# Objetivos:

  - Cobrir alguns conceitos básicos de visualização interativa
  - Talvez algo sobre gifs e animações?

# Figuras interativas

Ter figuras estáticas é a aplicação mais comum de gráficos no R, mas o R também é capaz de criar figuras interativas que podem ser usadas em painéis e outras plataformas (como *shiny* ou *quarto*). Existem várias bibliotecas que permitem criar figuras interativas, uma das mais populares é chamada `plotly`. A melhor parte do plotly é que se você aprender a usar o ggplot, poderá transferir suas figuras para figuras interativas do plotly com facilidade. Vamos tentar isso.

Usamos a função `ggplotly()` da biblioteca `plotly` para fazer isso:


```{r}
library(plotly) # carregar a biblioteca plotly
# Use a função ggplotly em uma das figuras que criamos anteriormente:
ggplotly(figures$bars)
```


```{r}
tCaptures <- captures %>% 
  mutate(date = as.Date(date, "%d/%m/%y"), # Primeiro formatamos a data
         year = lubridate::floor_date(date, 'year')) %>%  # Em seguida, criamos uma variável formatando a data como o mês do ano
  count(year, trap_type) # Contar o número de observações por mês
```

Agora que temos nossas variáveis no formato correto, podemos usá-las como qualquer outra variável.


```{r}
library(ggrepel)

lab <- tCaptures %>% 
  group_by(trap_type) %>% 
  filter(year == min(year))

figures$timeseries <- tCaptures %>% 
  ggplot() +
  geom_line(aes(x = year, y = n, col = factor(trap_type)), lwd = 1) +
  geom_label_repel(data = lab, aes(x = year, y = n, label = paste('Trap \n type: ', trap_type), fill = factor(trap_type)), alpha = 0.6, size = 3) +
  theme(
    axis.line.y = element_blank(),
    panel.background = element_rect(fill = 'ghostwhite'),
    axis.line.x = element_line(),
    panel.grid = element_blank(),
    panel.grid.major.y = element_line(colour = 'grey80'),
    legend.position = 'none'
  ) +
  scale_fill_manual(values = c('gold2', 'seagreen3', 'red2', 'orchid')) +
  scale_color_manual(values = c('gold2', 'seagreen3', 'red2', 'orchid'))

figures$timeseries
```

```{r, include=FALSE, eval=FALSE}
 captures %>% 
  count(municipality, trap_type) %>% 
  plot_ly(., x = ~municipality, y = ~n, type = 'bar') %>% 
  ggplot() +
  geom_bar(aes(
    y = municipality, # EIXO Y 
    x = n, # EIXO X 
    fill = factor(trap_type) # Variável usada para preenchimento
  ), stat = 'identity') # Tipo de gráfico de barras

Animals <- c("giraffes", "orangutans", "monkeys")
SF_Zoo <- c(20, 14, 23)
LA_Zoo <- c(12, 18, 29)
data <- data.frame(Animals, SF_Zoo, LA_Zoo)

fig <- plot_ly(captures, x = ~municipality, y = ~SF_Zoo, type = 'bar', name = 'SF Zoo')
fig <- fig %>% add_trace(y = ~LA_Zoo, name = 'LA Zoo')
fig <- fig %>% layout(yaxis = list(title = 'Count'), barmode = 'stack')

fig
```

