---
title: "Arranjos de figuras"
author: "Pablo Gomez"
date: "`r Sys.Date()`"
output:
  html_document:
    toc: true
    toc_float: true
    number_sections: true
---

```{r setup, include=FALSE}
knitr::opts_chunk$set(warning = F, message = F)
library(dplyr); library(ggplot2); library(ggpubr)
#library(Pabloverse)
```

```{r import prev objects, include = F}
load('misc/II/captures.RData')
load('misc/II/figures.RData')
load('misc/II/tCaptures.RData')
```

<!-- # Objectives: -->

<!--   - Talk about figure arrangements  -->
<!--   - Make the data visualization exercise. -->

# Organizando os gráficos em um layout

Agora que temos todas as figuras em uma lista, podemos fazer arranjos com nossas figuras. Para isso, usamos a função `ggarrange()` da biblioteca `ggpubr`. A função `ggarrange()` recebe vários argumentos, mas o principal são as figuras que queremos organizar. Podemos especificar as figuras de duas maneiras, definindo uma lista com todas as nossas figuras, ou se quisermos figuras específicas, podemos defini-las uma por uma. Por exemplo:

```{r ggpubr}
library(ggpubr) # lcarrega a biblioteca
ggarrange(plotlist = figures)
```

Essa pode não ser a melhor disposição para as figuras, pois é muita informação, então podemos organizá-las em várias 'páginas'. A maneira como `ggarrange()` organiza as figuras é em uma grade n x n. Se não for especificado, ele tentará organizar todas as figuras em uma única grade, mas podemos usar os argumentos `ncol` e `nrow` para limitar o número de elementos por célula em nossa grade. Por exemplo:

```{r limit elements}
ggarrange(plotlist = figures, ncol = 2, nrow = 1)
```

Se quisermos selecionar figuras específicas, precisaremos selecioná-las da lista ou adicioná-las uma por uma. Também podemos adicionar rótulos para posterior referência na legenda da figura, por exemplo:

```{r}
toppanel <- ggarrange(
  figures$bars, figures$box, # Essas são nossas figuras
  labels = c('a.', 'b.') # Os rótulos
) 

toppanel
```

Também podemos fazer arranjos com arranjos, por exemplo:

```{r}
p1 <- ggarrange(toppanel, figures$timeseries, ncol = 1, heights = c(2, 1), labels = c('','c')) # Adicionar outra figura na parte inferior

p1
```

Finalmente, podemos adicionar um título geral para o arranjo:

```{r}
p1 %>% 
  annotate_figure(top = text_grob('Resumo dos resultados', face = 'bold', size = 20))
```


Observe que a especificação do texto usa a função `text_grob()`, que é semelhante à maneira como especificamos texto para os temas no ggplot.

# Facetas

As facetas são uma maneira de estratificar os dados com base em variáveis do conjunto de dados. Você pode pensar nisso de maneira semelhante ao uso de grupos. Para criar um gráfico estratificado, podemos usar a função `facet_grid()`, que solicitará uma variável para ser colocada nas linhas e outra nas colunas:

```{r}
figures$timeseries +
  facet_grid(rows = vars(trap_type))
```


```{r}
figures$histogram <- captures %>% # Os dados que vamos usar 
  ggplot() + 
  geom_histogram(aes(treated), fill = 'red4') + # Vamos criar um histograma da variável tratados
  facet_grid(
    rows = vars(trap_type), # Usaremos a variável Tipo de armadilha para as linhas
    cols = vars(municipality) # E a variável município nas colunas
  )

figures$histogram
```

# Exercício

Agora que você conhece algumas ferramentas para buscar informações, você terá que fazer seus próprios gráficos. Se você quiser fazer gráficos com os conjuntos de dados que temos usado, pode fazer isso, ou pode usar qualquer código online para replicá-los.

1. Acesse o site [Data to Viz](https://www.data-to-viz.com).
2. Identifique alguns gráficos que você gostaria de fazer (você também pode fazer gráficos que já fizemos anteriormente nos exercícios).
3. Certifique-se de rotular seus gráficos!
4. Experimente alterar as cores, variáveis, temas etc.
5. Reproduza alguns gráficos e organize-os em um arranjo.

Ao final, teremos uma discussão em que você poderá compartilhar seus gráficos e solucionar quaisquer problemas que possa ter tido.


```{r Export objects, include=F}
# For now do it manually
save(captures, file = 'misc/III/captures.RData')
save(figures, file = 'misc/III/figures.RData')
save(tCaptures, file = 'misc/III/tCaptures.RData')
```

